【裁判字號】    90,易,162
【裁判日期】    900228
【裁判案由】    過失傷害
【裁判全文】
臺灣彰化地方法院刑事判決                            九十年度易字第一六二號
    公  訴  人  臺灣彰化地方法院檢察署檢察官
    被      告  甲○○
右列被告因傷害案件，經檢察官提起公訴 (八十九年度偵字第八一七四號)，本院判
決如左：
    主  文
甲○○因過失傷害人，處拘役伍拾日，如易科罰金以佰元折算壹日。
    事  實
一、緣甲○○積欠丙○○債務許久未還，經丙○○尋民事程序向本院聲請查封甲○○
    之機器以便求償，丙○○為確認甲○○所有機器之數量，於民國八十八年十二月
    四日十一時許，持照相機欲進入甲○○位於彰化縣和美鎮○○路三三八號之處所
    拍攝機器存證，遭甲○○以無法院公文為由拒絕之，且於丙○○進入該處之際，
    以手推其雙肩，欲將其推出屋外，彼時，甲○○應注意若他人踩觸門外積水處，
    可能滑倒受傷，而依當時情形，並非不能注意，其竟疏未注意，在推扯之過程中
    ，不慎將丙○○推至門外之積水處，使丙○○因之跌倒、著地，而受有右手三角
    肌、大拇指後、掌面、右大腿後多處皮下瘀血、左踝內側擦傷等傷害。
二、案經被害人丙○○訴由彰化縣警察局員林分局報告台灣彰化地方法院檢察署檢察
    官偵查起訴。
    理   由
一、訊據被告甲○○矢口否涉有前開過失傷害之犯行，並辯稱：其並未出手推倒告訴
    人，故被害人受傷與其無關云云，惟查，右揭犯罪事實，業據告訴人丙○○指訴
    綦詳，並據證人即告訴人之女乙○○於八十八年度偵字第一一二六九號傷害案件
    之偵訊中證稱：「我母親（即告訴人）和我進去該房屋之後，被告甲○○即動手
    推我母親雙肩，把她推到門外，讓我母親跌倒，剛好有一灘水，我母親跌到水裡
    ，導致她受傷。」等情相符，且參諸驗傷診斷書所載之傷勢以觀，告訴人應係受
    推後滑地所致。按若他人踩觸積水處，可能滑倒受傷，為常人所週知，被告係成
    年人對此當知之甚稔，而依當時情形，並無不能注意，其竟疏未注意，在推扯之
    際，未能避開上情，而致告訴人受有前開傷害，其有過失甚明。綜上，被告之過
    失傷害犯行，至為明確。
二、核被告甲○○所為，係犯刑法第二百八十四條第一項前段之過失傷害罪。爰審酌
    被告犯罪動機、手段、方法、所生之危害及犯罪後之態度等一切情狀，量處如主
    文所示之刑，並諭知易科罰金之折算標準。
三、據上論斷，應依刑事訴訟法第二百九十九條第一項前段，刑法第二百八十四條第
    一項前段、修正後第四十一條，罰金罰鍰提高標準條例第一條前段、第二條前段
    ，判決如主文。
本案經檢察官古慧珍到庭執行職務。
中    華    民    國      九  十      年    二        月    二十八      日
                                臺灣彰化地方法院刑事第三庭
                                    法      官     洪  志  賢
右正本証明與原本無異。
如不服本判決，應於判決送達後十日內向本院提出上訴狀( 須附繕本 )。
告訴人或被害人對於判決如有不服具備理由請求檢察官上訴者，其上訴期間之計算係
以檢察官收受判決正本之日期為準。
                                    法院書記官     洪  年  慶
中    華    民    國      九  十      年    三        月      七        日
刑法第二百八十四條
因過失傷害人者，處六月以下有期徒刑、拘役或五百元以下罰金。致重傷者，處一年
以下有期徒刑、拘役或五百元下罰金。
從事業務之人，因業務之過失傷害人者，處一年以下有期徒刑、拘役或一千元以下罰
金。致重傷者，處三年以下有期徒刑、拘役或二千元以下罰金。


司法院資訊處製作；財團法人民間司法改革基金會備份。
